【裁判字號】    95,訴,314
【裁判日期】    950529
【裁判案由】    毒品危害防制條例
【裁判全文】
臺灣基隆地方法院刑事判決               95年度訴字第314號
公  訴  人  臺灣基隆地方法院檢察署檢察官
被      告  乙○○
上列被告因毒品危害防制條例案件，經檢察官提起公訴（95年度
毒偵字第435 號、第589 號、第670 號），被告就被訴事實為有
罪之陳述，本院合議庭裁定由受命法官獨任進行審判，經改依簡
式審判程序審理後判決如下：
    主  文
乙○○連續施用第一級毒品，累犯，處有期徒刑捌月。扣案之第
一級毒品海洛因（合計淨重零點貳陸公克）併同難以析離之分裝
袋貳只，均沒收銷燬之。
    事  實
一、乙○○前因施用第一級毒品案件，經本院裁定送觀察、勒戒
    後，認有繼續施用毒品之傾向，再經本院裁定送強制戒治，
    於民國92年3 月18日執行期滿；又因過失傷害案件，經本院
    判處有期徒刑8 月確定，於民國92年11月18日執行完畢。詎
    其猶未戒斷毒癮，於強制戒治執行完畢5 年以內，復基於施
    用第一級毒品海洛因之概括犯意，自95年1 月20日上午7 時
    許起至95年3 月9 日中午12時許止，在基隆市○○路42巷1
    之1 號住處，以將第一級毒品海洛因摻水注入注射針筒，再
    施打肌肉之方式，平均2 、3 天施用1 次，而連續施用第一
    級毒品海洛因多次。嗣為警先後於下列時地查獲：(一)95年1
    月20日下午1 時30分許，為警持搜索票在基隆市○○區○○
    路42巷1 之1 號查獲。(二)95年2 月9 日下午4 時25分許，為
    警在基隆市○○路42巷1 號前盤查時查獲，並扣得第一級毒
    品海洛因（淨重0.11公克）。(三)95年3 月10日下午3 時許，
    為警在基隆市○○路、復興路查獲，並扣得第一級毒品海洛
    因（淨重0.15公克）。
二、案經基隆市警察局第四分局移送臺灣基隆地方法院檢察署檢
    察官偵查起訴。
    理  由
壹、程序事項
    本件被告乙○○所犯者非為死刑、無期徒刑、最輕本刑為3
    年以上有期徒刑之罪或高等法院管轄第一審案件，其於準備
    程序進行中，先就被訴事實為有罪之陳述，經告知其簡式審
    判程序之旨，並聽取公訴人、被告之意見後，本院業已依刑
    事訴訟法第273 條之1 第1 項之規定，裁定由受命法官獨任
    以簡式審判程序進行本案之審理。
貳、實體事項
一、上開事實有下列證據足以證明：
  (一)被告之供述：
    上揭事實，業據被告於本院準備程序及審理中坦承在卷，其
    自白核與下列事證相符，可以採信。
  (二)昭信科技顧問股份有限公司濫用藥物尿液檢體檢驗報告3 紙
    ：
    被告為警查獲後所採集之尿液，經以氣相層析質譜儀法為
    確認檢驗後，分呈嗎啡、可待因之陽性反應。
  (三)扣案之白色粉末（合計淨重0.26公克）及法務部調查局95年
    3 月29日調科壹字第320003624 號、95年4 月20日調科壹字
    第320003665號鑑定通知書計2 紙：
    上揭扣案之白色粉末經送法務部調查局鑑定結果，均含有第
    一級毒品海洛因。
  (四)扣案含有第一級毒品海洛因殘渣之注射針筒1 支及塑膠袋2
    只、基隆市警察局第一分局南榮路派出所查獲涉嫌毒品危害
    防制條例毒品初步鑑驗報告單2紙：
    被告坦承上揭扣案物內均含有第一級毒品海洛因之殘渣，且
    有上開初步鑑驗報告單附卷可稽，足徵上開扣案物內確含有
    第一級毒品海洛因之殘渣。
  (五)臺灣高等法院被告前案紀錄表1 份：
    被告因施用毒品案件，經執行強制戒治，於92年10月6 日執
    行期滿。
二、論罪科刑之理由：
  (一)按海洛因係毒品危害防制條例第2 條第2 項第1 款所定之第
    一級毒品，被告予以施用，核其所為，係犯毒品危害防制條
    例第10條第1 項之施用第一級毒品罪。又被告因施用而持有
    第一級毒品海洛因，其持有第一級毒品之低度行為應為施用
    第一級毒品之高度行為所吸收，不另論罪。
  (二)被告多次施用第一級毒品海洛因，時間緊接，且觸犯構成要
    件相同之罪名，顯係基於概括犯意為之，為連續犯，應論以
    一罪，並依法加重其刑。
  (三)被告前曾受如事實欄所載有期徒刑執行完畢，有臺灣高等法
    院被告前案紀錄表在卷可揭，其於5 年以內再犯本件有期徒
    刑以上之罪，為累犯，應依法遞加重其刑。
  (四)爰審酌被告犯罪之動機、曾有施用毒品前科仍不思悔改，一
    再施用毒品，施用毒品係自我戕害之行為，及其犯罪後坦承
    犯行等一切情狀，量處如主文所示之刑。
三、沒收：
    扣案之白色粉末（合計淨重0.26公克）含有第一級毒品海洛
    因，業如前認定，應併同難以析離之分裝袋2 只，依毒品危
    害防制條例第18條第1 項前段之規定，宣告沒收銷燬之。
四、應適用之法律：
    刑事訴訟法第273 條之1 第1 項、第310 條之2 、第454 條
    第1 項、第299 條第1 項前段，毒品危害防制條例第10條第
    1 項、第23條第2 項、第18條第1 項前段，刑法第11條、第
    56條、第47條。
五、對於本件判決如有不服，得自收受送達後10日內，向本院提
    出上訴書狀，上訴於臺灣高等法院。
本案經檢察官甲○○到庭執行職務。
中    華    民    國    95    年     5    月    29    日
                  刑事第二庭法      官     劉桂金
以上正本證明與原本無異。
對於本件判決如有不服，應於收受送達後10日內，向本院提出上
訴書狀，上訴於臺灣高等法院，並按他造當事人之人數附具繕本
。
中    華    民    國    95    年     5    月    29    日
                            書  記  官     鄧順生
附錄論罪法條：
毒品危害防制條例第10條第1項：
施用第1 級毒品者，處6 月以上5 年以下有期徒刑。


司法院資訊處製作；財團法人民間司法改革基金會備份。
